【裁判字號】    97,訴,1696
【裁判日期】    970429
【裁判案由】    清償借款
【裁判全文】
臺灣臺北地方法院民事判決              97年度訴字第1696號
原      告  聯邦商業銀行股份有限公司
法定代理人  甲○○
訴訟代理人  丙○○
被      告  乙○○
上列當事人間請求清償借款事件，本院於民國97年4月15日言詞
辯論終結，判決如下：
    主  文
被告應給付原告新臺幣肆佰萬元，及自民國九十六年十二月八日
起至清償日止，按年息百分之三．四六計算之利息，並自民國九
十七年一月八日起至清償日止，其逾期在六個月內者，按上開利
率百分之十，其逾期超過六個月者，按上開利率百分之二十計算
之違約金。
訴訟費用由被告負擔。
本判決第一項於原告以新臺幣壹佰參拾肆萬元為被告供擔保後，
得假執行。
    事實及理由
一、按當事人得以合意定第一審管轄法院，民事訴訟法第24條第
    1項前段定有明文。查本件兩造已於借款契約書第18條，合
    意以本院為第一審管轄法院，則本院就本件訴訟自有管轄權
    ，先予敘明。
二、原告起訴主張：被告於民國95年10月20日向原告借款新臺幣
    （下同）400萬元，約定利息按原告公告之均利型指數利率
    加碼年息1.05%計算，借款期間自95年11月8日起至115年11
    月8日止，借款人自借款日起，前2年按月付息，自97年11月
    8日起則應依年金法按月平均攤還本息，借款人如未按期付
    息或攤還本息時，除仍應前開利率計付利息外，另應自逾期
    之日起，其逾期在6個月以內部分，照前開利率之10%加付違
    約金，逾期超過6個月部分，照前開利率之20%加付違約金。
    詎被告自96年12月8日起即未依約繳納利息，依約即喪失期
    限利益，上述債務視為全部到期，其尚欠借款本金400萬元
    及其利息暨違約金，迭經催索迄未償還，為此爰依消費借貸
    之法律關係提起本件訴訟，請求被告清償尚欠之本金及應付
    之利息、違約金等語。並聲明：(一)如主文第1項所示；(二)願
    供擔保，請准宣告假執行。
三、被告則辯稱：對原告請求之金額、利息及違約金均不爭執，
    但本件借款有提供不動產設定抵押權，希望原告不要拍賣被
    告的房子，讓被告可以自己還等語，並聲明：請求駁回原告
    之訴及其假執行之聲請。
四、原告主張之上開事實，業據其提出借據契約書、授信明細查
    詢單、貸放交易明細表等件為證，核與所述相符，被告雖以
    上開情詞抗辯，惟其所述縱屬真實，亦均無礙於原告請求權
    之成立，是以原告之主張，即堪信為真實。從而，原告依據
    消費借貸之法律關係，請求被告給付如主文第1項所示之借
    款及利息、違約金，為有理由，應予准許。
五、原告復陳明願供擔保請求宣告假執行，核無不合，爰酌定相
    當之擔保金額，予以准許。
六、訴訟費用負擔之依據：民事訴訟法第78條。
中    華    民    國    97    年    4     月    29    日
                  民事第二庭    法  官  林欣蓉
以上正本係照原本作成。
如對本判決上訴，須於判決送達後20日內向本院提出上訴狀。
中    華    民    國    97    年    4     月    29    日
                                書記官  賴敏慧


司法院資訊處製作；財團法人民間司法改革基金會備份。
